【裁判字號】    96,訴,880
【裁判日期】    970111
【裁判案由】    違反毒品危害防制條例
【裁判全文】
臺灣新竹地方法院宣示判決筆錄          96年度訴字第880 號
公  訴  人  臺灣新竹地方法院檢察署檢察官
被      告  乙○○
指定辯護人  本院公設辯護人  甲○○
上列被告因違反毒品危害防制條例一案，經檢察官提起公訴（96
年度毒偵字第1038號、第1682號）後，聲請本院改依協商程序而
為判決，於中華民國97年1 月11日下午4 時在本院刑事第七法庭
宣示判決，出席職員如下：
法官起立朗讀判決主文、犯罪事實要旨、處罰條文，及告以上訴
限制、期間並提出上訴狀之法院，且諭知記載其內容：
一、主  文：
    乙○○施用第一級毒品，累犯，處有期徒刑壹年。又施用第
    二級毒品，累犯，處有期徒刑肆月。又施用第一級毒品，累
    犯，處有期徒刑壹年；扣案之注射針筒壹支，沒收之。又施
    用第二級毒品，累犯，處有期徒刑肆月；扣案之吸食器壹組
    、吸食器玻璃球壹個，均沒收之。主刑部分應執行有期徒刑
    壹年拾月。
二、犯罪事實要旨：
（一）乙○○前曾於民國91年4 月間，因竊盜、贓物案件，經本
      院於91年10月14日，以91年度易字第520 號刑事判決，分
      別判處有期徒刑8 月、3 月，並經定應執行刑為有期徒刑
      10月，並宣告緩刑3 年，緩刑期內付保護管束，嗣於91年
      11月4 日確定，惟於保護管束期間因施用毒品案件，違反
      保護管束情節重大，經本院以93年度撤緩字第7 號裁定撤
      銷緩刑之宣告，於93年7 月14日入監執行，並於94年4 月
      30日縮刑期滿執行完畢。
（二）乙○○前於88年7 月間，因施用第二級毒品案件，經本院
      以88年度毒聲字第1283號裁定送觀察、勒戒後，認無繼續
      施用毒品傾向，經臺灣新竹地方法院檢察署檢察官（下稱
      檢察官）於89年1 月11日以88年度偵字第2146號為不起訴
      處分確定；復於93年1 月間，因施用第二級毒品案件，經
      本院以93年度毒聲字第2 號裁定送觀察、勒戒，並於93年
      1 月5 日入臺灣新竹看守所附設勒戒處所執行觀察勒戒，
      亦認無繼續施用毒品之傾向，於93年1 月30日因無繼續施
      用毒品傾向出所，嗣經檢察官於93年2 月2 日以93年度毒
      偵字第38號為不起訴處分確定。
（三）乙○○不知警惕，又於95年4 月間，因施用第一級毒品案
      件，經本院於96年7 月27日，以96年度訴緝字第38號宣示
      判決筆錄，判處有期徒刑1 年，減為有期徒刑6 月，嗣於
      96年7 月27日確定，現正執行中。
（四）乙○○竟不知警惕，於前開觀察勒戒處分執行完畢釋放後
      5 年內，復分別基於施用第一級、第二級毒品的犯罪意思
      ，於下列時間，分別為下列行為：
  １、(1)基於施用第一級毒品海洛因的犯罪意思，於96年6 月14
      日晚上6 時許，在新竹縣新豐鄉明星科技大學旁，以將海
      洛因摻入香煙內，再點火吸食之方式，施用第一級毒品海
      洛因1 次。(2)另基於施用第二級毒品安非他命的犯罪意思
      ，於96年6 月14日晚上某時許，在其位於新竹縣關西鎮新
      富里2 鄰老社寮12號之住處內，以將安非他命置於玻璃球
      內，再以火燒烤，吸其煙霧之方式，施用第二級毒品安非
      他命1 次。嗣因另犯竊盜案件，於96年6 月15日為警方逮
      捕，經警採集其尿液送驗結果，呈嗎啡陽性及安非他命、
      甲基安非他命陽性反應，始悉上情。
  ２、又另行起意，(1)復基於施用第一級毒品海洛因的犯罪意思
      ，於96年10月8 日晚上8 時許，在其位於新竹縣關西鎮新
      富里2 鄰老社寮12號之住處內，以將海洛因放在針筒裡面
      加水注射入體內之方式，施用第一級毒品海洛因1 次。(2)
      另基於施用第二級毒品安非他命的犯罪意思，於上開時、
      地，以將安非他命置於玻璃球內，再以火燒烤，吸其煙霧
      之方式，施用第二級毒品安非他命1 次。嗣於96年10月8
      日晚上9 時許，在新竹縣關西鎮新富里7 鄰老社寮45號為
      警查獲，並扣得其所有的注射針筒1 支、吸食器1 組、吸
      食器玻璃球1 個等物，經警採集其尿液送驗結果，呈可待
      因、嗎啡陽性及安非他命、甲基安非他命陽性反應，始悉
      上情。
三、處罰條文：
    毒品危害防制條例第10條第1 項、第2 項，刑法第11條前段
    、第47條第1 項、第51條第5 款、第38條第1 項第2 款。
四、協商判決除有刑事訴訟法第455 條之4 第1 項第1 款於本訊
    問程序終結前，被告撤銷協商合意或檢察官撤回協商聲請者
    ；第2 款被告協商之意思非出於自由意志者；第4 款被告所
    犯之罪非第455 條之2 第1 項所定得以協商判決者；第6 款
    被告有其他較重之裁判上一罪之犯罪事實者；第7 款法院認
    應諭知免刑或免訴、不受理者情形之一，及違反同條第2 項
    「法院應於協商合意範圍內為判決；法院為協商判決所科之
    刑，以宣告緩刑或2 年以下有期徒刑、拘役或罰金為限」之
    規定者外，檢察官與被告均不得上訴。
五、如有前項得上訴之情形，得自收受宣示判決筆錄送達之日起
    10日內，向本院提出上訴書狀，上訴於第二審法院。
中    華    民    國    97    年    1     月    11    日
                  刑事第四庭書  記  官  鄧雪怡
                            審判長法官  馮俊郎
以上正本證明與原本無異。
中    華    民    國    97    年    1     月    11    日
                            書  記  官  鄧雪怡
附錄本案處罰實體法條全文：
毒品危害防制條例第10條第1 項、第2 項：
施用第一級毒品者，處6 月以上5 年以下有期徒刑。
施用第二級毒品者，處3 年以下有期徒刑。


司法院資訊處製作；財團法人民間司法改革基金會備份。
